臺灣臺中地方法院刑事判決　　　　　　　94年度易字第1456號
公　訴　人　臺灣臺中地方法院檢察署檢察官
被　　　告　丙○○
　　　　　　　　　　號（現於臺灣臺中看守所羈押中）
上列被告因竊盜案件，經檢察官提起公訴（94年度偵字第10830
號），被告於準備程序中就被訴事實為有罪之陳述，受命法官於
聽取當事人之意見後，由本院合議庭裁定以簡式審判程序判決如
下：
    主    文
丙○○共同連續攜帶兇器竊盜，累犯，處有期徒刑捌月。扣案之
鑰匙壹支沒收。
    犯罪事實
一、丙○○前因違反毒品危害防制條例案件，經本院以民國九十
    一年度易字第二○六五號判處有期徒刑六月，如易科罰金，
    以三百元折算一日確定，入監服刑後，已於九十二年十月十
    八日縮刑期滿執行完畢。詎丙○○不知悛悔警惕，與真實姓
    名年籍不詳綽號「阿國」之成年男子，共同基於意圖為自己
    不法所有之概括犯意聯絡，先於九十四年六月二十九日十二
    時三十分許，在臺中縣外埔鄉○○路六六七號工地對面停車
    場，由「阿國」負責把風，丙○○則持「阿國」所有當場交
    予其之鑰匙一支，開啟車門並發動引擎竊取丁○○所有車牌
    號碼三Ｒ─六一○三號之自小貨車，得手後，丙○○旋駕駛
    前開自小貨車搭載「阿國」，復於同日十二時五十一分許，
    在臺中縣大安鄉○○村○○○路一三九公里處道路旁，由「
    阿國」持原即置放於前開自小貨車上之客觀上足供兇器使用
    足對人之身體、生命、安全構成威脅之鐵撬、鐵勾各一支，
    拆除屬交通部公路總局第二區養護工程處臺中工務段（下稱
    臺中工務段）所有之金屬擋水板一面，丙○○則在旁協助拉
    前開金屬檔水板，二人以此分工方式竊取前開金屬擋水板，
    得手後，丙○○欲駕駛前開自小貨車搭載「阿國」離去之際
    ，經警當場查獲丙○○，「阿國」則趁隙逃逸，並扣得前開
    鑰匙、鐵撬、鐵勾各一支，始悉上情。
二、案經臺中縣警察局大甲分局報請臺灣臺中地方法院檢察署檢
    察官偵查起訴。
    理    由
一、前揭事實，業據被告丙○○於警詢、偵查及本院審理時均坦
    白承認，核與證人丁○○、甲○○（即臺中工務段職員）於
    警詢時之證述情節相符，並有臺中縣警察局車輛協尋電腦輸
    入單、車輛車牌失竊作業查獲車輛認可資料、扣押物品目錄
    表、扣押物品清單各一紙、贓物領據二紙、查獲現場相片五
    幀附卷可憑，且有前開鑰匙、鐵撬、鐵勾各一支扣案可證，
    足認被告自白確與事實相符。是本案事證明確，被告前揭犯
    行至堪認定，應依法論科。
二、論罪科刑：
  (一)按刑法第三百二十一條第一項第三款之攜帶兇器竊盜罪，係
    以行為人攜帶兇器竊盜為其加重條件，此所謂兇器，其種類
    並無限制，凡客觀上足對人之生命、身體、安全構成威脅，
    具有危險性之兇器均屬之，且祇須行竊時攜帶此種具有危險
    性之兇器為已足，並不以攜帶之初有行兇之意圖為必要。查
    被告丙○○與「阿國」竊取前開金屬擋水板所用之鐵撬、鐵
    勾各一支，均係鐵製材質，質地堅硬，且鐵撬、鐵勾前端均
    屬尖銳、長均約四十公分等情，此觀卷附查獲現場相片二幀
    甚明，自堪認倘持前開鐵撬、鐵勾用以施暴、脅迫、抵抗，
    在客觀上顯均對人之生命、身體、安全構成威脅，均係具有
    危險性之兇器無訛。是核被告所為，係犯刑法第三百二十條
    第一項之竊盜罪（即竊取前開自小貨車之犯行部分）及刑法
    第三百二十一條第一項第三款之攜帶兇器加重竊盜罪（即竊
    取前開金屬擋水板之犯行部分）。
  (二)被告與「阿國」間就前揭二次竊盜犯行，均有犯意聯絡及行
    為分擔，均為共同正犯。
  (三)被告先後二次竊盜犯行，時間緊接，手法相同，觸犯構成要
    件相同之罪名，顯係基於概括犯意反覆為之，應依連續犯之
    規定，論以一攜帶兇器加重竊盜罪，並加重其刑。
  (四)被告前因違反毒品危害防制條例案件，經本院以九十一年度
    易字第二○六五號判處有期徒刑六月，如易科罰金，以三百
    元折算一日確定，入監服刑後，已於九十二年十月十八日縮
    刑期滿執行完畢，有臺灣高等法院被告全國前案紀錄表、臺
    灣臺中地方法院檢察署刑案資料查註紀錄表附卷可稽，其受
    有期徒刑執行完畢後，五年以內再犯本案有期徒刑以上之罪
    ，為累犯，應依刑法第四十七條之規定，遞加重其刑。
  (五)爰審酌被告年值青壯，不思以正當方法賺取財物，連續為本
    案竊盜犯行，危害社會治安非輕，其以攜帶兇器竊取他人財
    物之方法手段非屬平和，惟兼衡及被告犯後坦承全部犯行、
    、態度尚稱良好，且所竊得前開自小貨車及金屬擋水板均已
    交由被害人領回等一切情狀，量處如主文所示之刑，以示懲
    儆。
  (六)按共同正犯因相互間利用他人之行為，以遂行其犯意之實現
    ，本於責任共同之原則，有關沒收部分，對於共犯間供犯罪
    所用之物，自均應為沒收之諭知（最高法院八十九年度臺上
    字第六九四六號判決意旨參照）。本案扣案之鑰匙一支，為
    共同正犯「阿國」所有而供本案竊盜犯行所用之物，已如前
    述，依前開說明，應依刑法第三十八條第一項第二款之規定
    ，宣告沒收。至扣案之鐵撬、鐵勾各一支，雖係供本案竊盜
    犯行所用之物，惟非屬被告或「阿國」所有，業據被告陳明
    在卷，且無證據證明鐵撬、鐵勾各一支係屬違禁物，爰不予
    宣告沒收，附此敘明。
據上論斷，應依刑事訴訟法第二百七十三條之一第一項、第二百
九十九條第一項前段，刑法第二十八條、第五十六條、第三百二
十一條第一項第三款、第四十七條、第三十八條第一項第二款，
判決如主文。
本案經檢察官乙○○到庭執行職務。
中　　華　　民　　國　　94　　年　　8 　　月　　25　　日
                  刑事第三庭    法  官　何世全
以上正本證明與原本無異。
如不服本判決，應於送達後十日內向本院提出上訴狀（須附繕本
），上訴於臺灣高等法院臺中分院。
                                書記官　童洪芳美
中　　華　　民　　國　　94　　年　　8 　　月　　25　　日
附錄論罪科刑法條：
刑法第三百二十一條第一項
犯竊盜罪而有左列情形之一者，處六月以上、五年以下有期徒刑
：
一  於夜間侵入住宅或有人居住之建築物、船艦或隱匿其內而犯
    之者。
二  毀越門扇、牆垣或其他安全設備而犯之者。
三  攜帶兇器而犯之者。
四  結夥三人以上而犯之者。
五  乘火災、水災或其他災害之際而犯之者。
六  在車站或埠頭而犯之者。
